# 请教陈版，关于 ipo 企业转让子公司，关联方交易的判断

提问人：dongh 时间：2022-03-18 14:37:52
陈版，您好，请问如果IPO企业在本年 12 月转让子公司，按照规定接下来 12 个月可以认为是关联方，将与原子公司的交易作为关联方交易。那么转让前 12 个月与子公司的交易要不要也披露成关联方交易

回答人：chenyiwei
不需要。因为关联交易是在合并报表层面认定和披露的。在转让前 12 个月，该子公司还在合并报表范围内，与该子公司的所有往来和交易均已被抵销，故无需作为关联交易和关联往来披露。